臺灣花蓮地方法院刑事裁定
110年度撤緩字第63號
聲  請  人  臺灣花蓮地方檢察署檢察官
受  刑  人  吳倚天


上列聲請人因受刑人犯兒童及少年性剝削防制條例案件（108年
度原侵訴字第18號），聲請撤銷緩刑之宣告（110年度執聲字第3
54號），本院裁定如下：
    主  文
甲○○之緩刑宣告撤銷。
    理  由
一、聲請意旨略以：受刑人甲○○因犯兒童及少年性剝削防制條例
    案件，經本院於民國109年1月9日以108年度原侵訴字第18號
    判決判處有期徒刑7月，緩刑2年確定，受刑人竟未於110年1
    0月25日前支付告訴人等共新臺幣（下同）13萬元及支付公
    庫5萬元，並於臺灣花蓮地方檢察署（下稱花蓮地檢署）傳
    喚執行筆錄稱，如未履行緩刑附條件，對將聲請法院撤銷緩
    刑，表示無意見，足認原宣告之緩刑顯難收其預期效果，而
    有執行刑罰之必要，爰依刑法第75條之1第1項第4款、刑事
    訴訟法第476條規定聲請撤銷先前之緩刑宣告等語。
二、按緩刑宣告，得斟酌情形，命向被害人支付相當數額之財產
    或非財產上之損害賠償及向公庫支付一定之金額。又受緩刑
    之宣告而違反第74條第2項第1款至第8款所定負擔情節重大
    ，足認原宣告之緩刑難收其預期效果，而有執行刑罰之必要
    者，得撤銷其宣告，刑法第74條第2項第3款、第4款、第75
    條之1第1項第4款分別定有明文。再按緩刑制度之目的在鼓
    勵惡性較輕微之犯罪行為人或偶發犯、初犯得適時改過，以
    促其遷善，復歸社會正途；又緩刑宣告得以附條件方式為之
    ，亦係基於個別預防與分配正義，俾確保犯罪行為人自新及
    適度填補其犯罪所生之損害為目的，然犯罪行為人經宣告緩
    刑後，若有具體事證足認其並不因此有改過遷善之意，自不
    宜給予緩刑之寬典，故而設有撤銷緩刑宣告制度。所謂「情
    節重大」之要件，當從受刑人自始是否真心願意接受緩刑所
    附之條件，或於緩刑期間是否顯有履行負擔之可能而隱匿或
    處分其財產、故意不履行、無正當事由拒絕履行或顯有逃匿
    之虞等情事而言，考量受刑人未履行條件情形與被害人所受
    損害間，依比例原則綜合衡酌原宣告之緩刑是否難收其預期
    之效果，而確有執行刑罰之必要，資以決定緩刑宣告是否應
    予撤銷。
三、經查：
（一）本件受刑人甲○○前因違反兒童及少年性剝削防制條例案件
      ，經本院於109年1月9日以108年度原侵訴字第18號判決判
      處有期徒刑7月，緩刑2年，並履行如附表所示之內容，緩
      刑期間付保護管束，並禁止對兒童及少年實施兒童及少年
      性剝削防治條例、刑法妨害性自主罪章所定之不法侵害行
      為確定在案等情，有該案判決書及臺灣高等法院被告前案
      紀錄表在卷可稽。
（二）查上開緩刑所附條件之負擔受刑人均未履行等情，業據受
      刑人自承明確，有花蓮地檢署109年度執緩字第59號執行
      筆錄在卷可稽，足認受刑人確未按期履行賠償義務，有違
      反刑法第74條第2項第3款、第4款所定負擔之情形甚明，
      又上開緩刑負擔係受刑人與檢察官於前述刑事案件審理中
      所為之認罪協商條件，受刑人既已於案件審理中同意以給
      付13萬元予告訴人之方式，賠償告訴人所受之損害，並願
      向公庫支付5萬元，堪認受刑人當時應已充分衡量自身財
      務狀況，認其可履行該緩刑條件，方在辯護人陪同下與檢
      察官進行認罪協商，而告訴人及檢察官亦應信賴受刑人將
      履行認罪協商條件，方同意給予受刑人自新之機會，倘若
      受刑人輕率同意檢察官所提出之認罪協商條件，以獲得緩
      刑之恩典，卻在法院為宣告緩刑後，又恣意不依緩刑條件
      履行，致其犯行未受到合理之評價，實有違公平正義。且
      經花蓮地檢署於110年10月25日傳喚受刑人前往執行時，
      距離判決確定日已經過1年9月有餘，倘受刑人確有支付之
      意，縱因經濟條件無法湊齊全部款項，亦當可提出部分金
      額先行繳納，然其卻分毫未支付，甚至當花蓮地檢署執行
      科書記官向其確認何時能支付公庫5萬元及支付告訴人13
      萬元時，受刑人竟僅表示「我沒有工作，我沒有錢可以繳
      納」、「（對於未能尊其履行緩刑附條件，將聲請撤銷緩
      刑，有無意見？）沒有意見」等語，亦有前揭筆錄可參，
      故本院斟酌上情，認受刑人顯無將前開緩刑條件履行完畢
      之意，況受刑人於該案緩刑之後，竟又另涉詐欺取財案件
      ，經本院於110年2月1日以109度年原易字第142號判決判
      處拘役20日確定，如此素行，益徵其並未因受緩刑之寬典
      而心生警惕且知所悔悟，違反刑法第74條第2項第3款、第
      4款所定負擔之情節重大，並已動搖原判決認受刑人受此
      刑之教訓，即當知所警惕之緩刑宣告基礎，堪認前開宣告
      之緩刑顯已難收其預期效果，而有執行刑罰之必要。從而
      ，本件聲請人之聲請，核屬允當，應予准許，爰依刑法第
      75條之1第1項第4款之規定，裁定撤銷受刑人上開緩刑之
      宣告。
四、依刑事訴訟法第476條，刑法第75條之1第1項第4款，裁定如
    主文。
中　　華　　民　　國　　110 　年　　11　　月　　19　　日
 　　　　　　　　 刑事第一庭    法　官　吳明駿
上列正本證明與原本無異。
如對本裁定不服，應於送達後5日內，向本院提出抗告狀（應抄
附繕本）。　　
中　　華　　民　　國　　110 　年　　11　　月　　22　　日
                          　　　書記官　陳姿利
附表：
甲○○應於110 年10月25日前給付告訴人0000-000000、0000-000000B、0000-000000C共新臺幣13萬元，並逕匯入告訴人指定之帳戶，不得親自交付告訴人，且應於110 年10月25日前給付公庫5萬元。